臺灣桃園地方法院刑事判決　　　　　　　　　　　　　九十三年度易字第三七五號
　　公　訴　人　臺灣桃園地方法院檢察署檢察官
　　被　　　告　甲○○
右列被告因竊盜案件，經檢察官提起公訴（九十二年度偵字第一七四七五號），被告
為有罪之陳述，經本院裁定由受命法官獨任進行簡式審判程序，茲判決如左︰
    主  文
甲○○攜帶兇器竊盜，處有期徒刑壹年，扣案一字起子壹支，沒收。又攜帶兇器竊盜
未遂，處有期徒刑捌月，扣案一字起子壹支，沒收。應執行有期徒刑壹年陸月，扣案
一字起子壹支，沒收。
    事  實
一、甲○○曾於民國九十二年間因竊盜案件，經台灣士林地方法院於九十二年十月十
    五日，以九十二年易字第三二六號判處有期徒刑一年，於九十二年十一月十日確
    定，現仍在執行中。詎猶不知悔改，與朋友飲酒後，因沒錢坐計程車回家，竟意
    圖為自己不法之所有，於九十二年九月九日二十二時許，在桃園縣蘆竹鄉○○路
    ○段光明國中旁，持其所有客觀上足以傷害人體，可作為兇器使用之一字起子一
    支作為工具，先以該起子打開乙○○之妻李秀美所有，二天前由乙○○管領使用
    並停放於上址之車牌號碼：ＢＵ─三九三七號自小貨車之車門鎖，進入車內後，
    再以上開起子把電門鎖拆掉，復以上開起子發動該車引擎，以此方式竊取上開自
    小貨車得手後，先將該車駛回桃園縣蘆竹鄉○○路○段一六三號二樓住處附近停
    放，回家換穿衣服後，再駕駛上開竊得之自小貨車，欲前往台北縣汐止地區，嗣
    於同日二十二時五十分許，駕駛上開竊得之自小貨車，行經桃園縣蘆竹鄉○○路
    ○段一六三號附近時，因該車故障，無法行駛，竟又另行起意，意圖為自己不法
    之所有，又持上開客觀上足以傷害人體，可作為兇器使用之一字起子一支作為工
    具，先敲破停放於上址附近，屬丙○○之母黃梅所有，現正由丙○○管領使用之
    車牌號碼：ＬＡ─三一二七號自小客車駕駛座後方玻璃（毀損罪部分未據告訴、
    起訴），隨即打開該車車門進入車內，並以車內非其所有之手電筒供照明之用，
    先破壞該車之柺杖鎖頭（毀損罪部分未據告訴、起訴），繼以上開同一手法，欲
    以上開一字起子竊取上開自小客車，嗣正欲將該車引擎發動，然尚未發動之際，
    為陳國芳、許逸凱發現，報警當場查獲，並扣得一字起子、手電筒各一支。
二、案經桃園縣警察局大園分局報由臺灣桃園地方法院檢察署檢察官偵查起。
    理  由
一、右揭犯罪事實業據被告甲○○於警詢、偵查及本院審理中，坦承不諱，核與被害
    人乙○○、丙○○於警訊指訴之情節相符，並經目擊證人陳國芳、許逸凱於警訊
    證述明確，復有贓物領據二份、車籍資料一份、竊盜工具照片一幀附卷，作案工
    具一字起子一支扣案可稽，足認被告自白與事實相符，自堪採為有罪判決之依據
    。綜上論述，本件事證已臻明確，被告二次竊行，均洵堪認定。
二、查如扣案之一字起子一支，主要部分係以質地堅硬之鐵質材料所製成，有相當之
    長度，可用以擊、刺、毆打人之身體，足以對人之身體、生命、安全構成威脅，
    客觀上具有危險性，應屬兇器。另被告所為竊取車牌號碼：ＬＡ三一二七號自小
    客車之犯行，已打破該車駕駛座後方玻璃，打開該車車門進入車內，並已破壞該
    車之柺杖鎖，以所持一字起子，欲發動該車引擎，是其竊行顯已著手無誤，然因
    其尚未發動該車引擎，即為陳國芳、許逸凱發現，報警當場查獲，業如前述，故
    被告尚未使該車處於隨時可由其駛離之狀態，即因障礙而無法繼續其竊行，應堪
    認定，是被告尚未將該車置於自己實力支配之下，被告此部份竊行，應屬未遂。
    核被告所為，係犯刑法第三百二十一條第一項第三款之攜帶兇器竊盜罪及同條第
    二項、第一項第三款之攜帶兇器竊盜未遂罪。被告先、後二次竊盜犯行，雖時間
    緊接，手法雷同，觸犯犯罪構成要件相同之罪名，然其係因駕駛先前所竊得之車
    牌號碼：ＢＵ─三九三七號自小貨車，行經桃園縣蘆竹鄉○○路○段一六三號附
    近時，因該車故障，無法行駛，遂又另行起意，再竊取車牌號碼：ＬＡ三一二七
    號自小客車，是其先後竊行，顯非自始即基於概括犯意反覆實施，與連續犯之要
    件有間，其先後所犯加重竊盜二罪間，罪名雖同，然犯意各別，應予分論併罰。
    公訴人認被告先後竊行屬連續犯，雖有未洽，惟此尚不生變更起訴法條之問題，
    且先後竊行公訴人均已起訴，本院自得審理判決，一併敘明。被告第二次竊行，
    已著手於竊盜行為，尚未竊得財物，即為被害人發覺，因障礙而不遂，為未遂犯
    ，依刑法第二十六條前段規定，依法減輕其刑。爰審酌被告曾於九十二年間因竊
    盜案件，經台灣士林地方法院於九十二年十月十五日，以九十二年易字第三二六
    號判處有期徒刑一年，於九十二年十一月十日確定，現仍在執行中，有臺灣高等
    法院被告全國前案紀錄表、臺灣桃園地方法院檢察署全國刑案資料查註表各一份
    在卷可考，雖不構成累犯，然又為本件同罪質之竊盜行為，所為竊行有二次，均
    係攜帶凶器為之，所竊財物均為汽車，均已由被害人領回，被告坦承犯行，犯後
    態度尚佳，及其他等一切情狀，認公訴人具體求刑一年九月，尚嫌過重，分別量
    處如主文所示之刑，併定其應執行之刑。扣案之一字起子一支，屬被告所有，且
    為其先後二次竊行所攜帶、使用之工具，業據被告於本院審理中供述在卷，爰依
    刑法第三十八條第一項第二款規定，宣告沒收。另扣案之手電筒一支，雖係被告
    持以供犯本件竊盜罪所用，然因被告否認為其所有，復無證據證明該等物品確屬
    被告所有，尚不得宣告沒收。
三、被告於準備程序中，就被訴事實為有罪之陳述，是本件合於刑事訴訟法第二百七
    十三條之一第一項之要件，經本院裁定由受命法官獨任進行簡式審判程序，併於
    敘明。
據上論斷，應依刑事訴訟法第二百七十三條之一第一項、第二百九十九條第一項前段
，刑法第三百二十一條第一項第三款、第二項、第二十六條前段、第五十一條第五款
、第三十八條第一項第二款，判決如主文。
本案經檢察官洪景明到庭執行職務。
中     華     民     國    九十三    年     五     月     十八      日
                                        臺灣桃園地方法院刑事第三庭
                                                法  官  尹  良
右正本證明與原本無異。
如不服本判決，應於判決送達後十日內向本院提出上訴狀( 應附繕本 )，上訴於
臺灣高等法院。
                                                書記官  廖宜政
中     華     民     國    九十三    年     五     月     十八      日
附論罪科刑法條：
刑法第三百二十一條第一項第三款、第二項
中華民國刑法第三百二十一條
犯竊盜罪而有左列情形之一者，處六月以上、五年以下有期徒刑：
一  於夜間侵入住宅或有人居住之建築物、船艦或隱匿其內而犯之者。
二  毀越門扇、牆垣或其他安全設備而犯之者。
三  攜帶兇器而犯之者。
四  結夥三人以上而犯之者。
五  乘火災、水災或其他災害之際而犯之者。
六  在車站或埠頭而犯之者。
前項之未遂犯罰之。
